【裁判字號】    95,易,2483
【裁判日期】    951130
【裁判案由】    竊盜
【裁判全文】
臺灣臺北地方法院刑事判決              95年度易字第2483號
公  訴  人  臺灣臺北地方法院檢察署檢察官
被      告  丙○○
上列被告因竊盜案件，經檢察官提起公訴（95年度偵字第21145
號），被告就被訴事實為有罪之陳述，本院合議庭裁定以簡式審
判程序審理，爰判決如下：
    主  文
丙○○連續竊盜，處有期徒刑壹年，扣案木製抓癢工具不求人壹
支沒收。
    事  實
一、丙○○曾於民國八十五年間因犯偽造有價證券、偽造文書等
    罪，經法院定應執行有期徒刑四年六月確定，又於八十六年
    間因犯竊盜罪，經法院判處刑前強制工作及有期徒刑二年確
    定，上述二案經合併執行，雖於九十三年假釋出監，但因假
    釋被撤銷，現入監執行殘刑，致未執行完畢，惟於假釋期間
    ，仍不知悔改，竟因缺錢花用，而基於意圖為自己不法之所
    有之概括犯意，以其所有之木製抓癢工具不求人一支，於白
    天勾開如附表所示住宅大門門栓，而開啟大門進入如附表所
    示住宅竊取財物（竊盜時間、地點、被害人、所竊財物詳如
    附表所示），嗣於九十五年一月十三日中午十二時許，在台
    北縣新店市○○路三四七號前因行跡可疑為警查獲，並扣得
    丙○○所有供竊盜所用之木製抓癢工具不求人一支。
二、案經被害人甲○○、丁○○、乙○○、戊○○訴由台北縣政
    府警察局新店分局移送台灣台北地方法院檢察署檢察官偵查
    起訴。
    理  由
一、上開犯罪事實，業據被告丙○○於警詢、偵查、本院調查及
    審理時坦承不諱（詳第二五五一號偵查卷第十一至十二頁、
    第五四頁），並有被害人甲○○、丁○○、乙○○、戊○○
    之指述（詳第二五五一號偵查卷第十三至二十頁）及被害人
    出具之贓物領據四紙可證（詳第二五五一號偵查卷第三十至
    三三頁），復有盜竊工具木製不求人一支扣案可證，被告罪
    證明確，犯行堪以認定。
二、按九十四年一月七日修正公布，九十五年七月一日施行之刑
    法第二條第一項規定：「行為後法律有變更者，適用行為時
    之法律。但行為後之法律有利於行為人者，適用最有利於行
    為之法律。」，又刑法在被告行為後，刑法第五十六條連續
    犯之規定，因新法業已刪除連續犯之規定，此刪除雖非犯罪
    構成要件之變更，但顯已影響行為人之法律效果，自屬法律
    有變更，依新法第二條第一項規定，比較新、舊法結果，仍
    應適用較有利於被告之行為時法即舊法論以連續犯（最高法
    院九十五年度第八次刑事庭會議決議參照），故核被告所為
    ，係犯修正前刑法第三百二十條第一項竊盜罪，被告先後四
    次犯行，時間緊接，犯罪方法相同，所為係犯罪構成要件相
    同之罪，顯係基於概括犯意為之，為連續犯，應以一罪論，
    並依修正前刑法第五十六條規定加重其刑，爰審酌被告坦承
    犯行、行竊次數非鉅、被害人所損失財物等一切情狀，量處
    如主文所示之刑，又扣案木製不求人一支，為被告所有供犯
    罪所用之物，爰依修正前刑法第三十八條第一項第二款規定
    沒收之，雖公訴人聲請諭知被告刑前強制工作之強制處分，
    惟被告已經刑前強制工作執行，並未收其成效，況被告現假
    釋被撤銷，正在執行殘刑，是被告前受有期徒刑宣告，尚未
    完全執行完畢，而此次竊盜次數非鉅，且被告係於九十三年
    八月十八日假釋出監，迄九十四年一月始再犯竊盜罪，顯見
    被告供稱：出獄後本有正當工作，係被辭退後才再行竊一詞
    ，尚屬可信，故尚難認被告有竊盜犯罪習性或以竊盜維生之
    常業犯意，本院認尚無再諭知刑前強制工作之必要，附此敘
    明，另被告於九十四年十月二十六日曾於台北縣板橋市○○
    街三三一巷九三弄二之三號四樓，以不求人行竊一事，雖經
    台灣板橋地方法院於九十五年十一月三日以九十五年度簡字
    第六五三四號判處有期徒刑五月，如易科罰金以三百元折算
    一日，此有判決一份附卷可證，惟該案與本案相距三個月，
    該案行竊地點在台北縣板橋市，本案行竊地點均在台北縣新
    店市，且被告於本院亦供稱：並無不斷行竊之意，九十四年
    十月後至九十五年一月間有從事打雜工作，是因為以卡養卡
    無法週轉才再度行竊等語（詳本院審判筆錄），尚難認被告
    於九十四年十月行竊時，即有犯本案竊盜案之不確定故意，
    既然無證據證明被告有連續犯竊盜案之概括犯意，本院自得
    就本案為實體審理，附此敘明。
據上論斷，依刑事訴訟法第二百九十九條第一項前段、第二百七
十三條之一第一項，修正後刑法第二條第一項前段、修正前刑法
第五十六條、第三百二十條第一項、第三十八條第一項第二款，
罰金罰鍰提高標準條例第一條前段判決如主文。
本案經檢察官鄭堤升到庭執行職務
中    華    民    國    95    年    11    月    30    日
                  刑事第四庭  法  官  劉慧芬
上正本證明與原本無異。
如不服本判決，應於判決送達後10日內向本院提出上訴狀（應抄
附繕本）。告訴人或被害人如對於本判決不服者，應具備理由請
求檢察官上訴，其上訴期間之計算係以檢察官收受判決正本之日
期為準。
                              書記官  楊志純
中    華    民    國    95    年    11    月    30    日
附表：
┌──┬───────┬───────┬───────┐
│編號│ 犯 罪 時 間  │ 犯 罪 地 點  │ 被 竊 物 品  │
├──┼───────┼───────┼───────┤
│ 一 │95年1月3日上午│臺北縣新店市百│乙○○所有之護│
│    │10時許        │忍街43巷2弄4號│照2本、金飾、 │
│    │              │4樓           │手提電腦1台、 │
│    │              │              │勞力士手錶1支 │
│    │              │              │、泳衣袋、現金│
│    │              │              │12,000元      │
├──┼───────┼───────┼───────┤
│ 二 │95年1月4日上午│臺北縣新店市北│丁○○所有之信│
│    │11時許        │新路3段95巷7號│用卡2張、50元 │
│    │              │4樓           │面額之紀念紙鈔│
│    │              │              │1張           │
├──┼───────┼───────┼───────┤
│ 三 │95年1月9日中午│臺北縣新店市大│戊○○所有之現│
│    │12時許        │新街7巷6號4樓 │金5,000 元、美│
│    │              │              │金3,000 元、金│
│    │              │              │飾1 萬元、鄧雲│
│    │              │              │雀之身分證影本│
│    │              │              │，王勒欽所有之│
│    │              │              │身分證影本、護│
│    │              │              │照、薪資單    │
├──┼───────┼───────┼───────┤
│ 四 │95年1月12日上 │臺北縣新店市大│甲○○所有之護│
│    │午10時許      │新街7巷25弄8號│照、美金、日幣│
│    │              │6樓           │、泰幣、澳幣、│
│    │              │              │人民幣、統一超│
│    │              │              │商禮券、信用卡│
└──┴───────┴───────┴───────┘


司法院資訊處製作；財團法人民間司法改革基金會備份。
